【裁判字號】    98,交聲,955
【裁判日期】    981030
【裁判案由】    違反道路交通管理處罰條例聲明異議
【裁判全文】
臺灣士林地方法院交通事件裁定
原處分機關  交通部公路總局臺北區監理所
異  議  人
即受處分人  甲○○
上列受處分人因違反道路交通管理處罰條例案件，對於交通部公
路總局臺北區監理所民國98年8 月5 日所為之處分（原處分案號
：北監營裁字第裁40-CG0000000、40-CG0000000號），聲明異議
，本院裁定如下：
    主  文
異議駁回。
    理  由
一、按汽車駕駛人，駕駛汽車之行車速度超過規定之最高時速60
    公里以上者，處新臺幣（下同）6,000 元以上24,000元以下
    罰鍰，並當場禁止其駕駛，另吊扣該汽車牌照3 個月，且應
    接受道路交通安全講習，並記違規點數3 點，道路交通管理
    處罰條例第43條第1 項第2 款、第4 項前段、第24條第1 項
    第3款 、第63條第1 項第3 款分別定有明文。
二、原處分意旨略以：異議人即受處分人甲○○駕駛其所有車牌
    號碼685-NY號營業用小客車，於民國98年6 月7 日上午10時
    21分許，行經臺北縣五股鄉○○○路（往新莊方向）路段，
    經雷達測速照相儀器測得時速110 公里，超過該路段限速50
    公里，為警舉發有超速60公里之違規，嗣由原處分機關認定
    受處分人確實有上開違規情形，依道路交通管理處罰條例第
    43條第1 項第2 款、第4 項、第24條規定，裁處受處分人罰
    鍰8,000 元、吊扣該汽車牌照3 個月，應接受道路交通安全
    講習，並記違規點數3 點等語。
三、異議意旨則以：當時因搭載之乘客肚子不舒服，要去看醫生
    ，伊才會超速行駛，之後該乘客在署立台北醫院前之慢車道
    下車，伊並未留下該乘客之資料。如要吊扣汽車牌照，可否
    在11月13日車貸繳清之後云云。
四、經查：
  (一)受處分人對於上開時、地，駕駛其所有車牌號碼685-NY號營
    業用小客車，經雷達測速照相儀器測得時速110 公里，超過
    該路段限速50公里，而有超速60公里之違規等事實並不爭執
    ，復有舉發違反道路交通管理事件通知單及逕行舉發之採證
    照片（均影本）附卷可佐，則受處分人駕駛車輛超速違規事
    證明確，堪予認定。
  (二)至於受處分人雖以前詞置辯，然受處分人並未舉證以實其說
    ，或是提出任何可供本院調查之證據方法，則此部分辯解，
    尚難採信。
  (三)綜上，受處分人確實有駕駛汽車之行車速度，超過規定之最
    高時速60公里以上之違規行為。從而，原處分機關依道路交
    通管理處罰條例第43條第1 項第2 款、第4 項（原處分書漏
    載前段，應予補充）、第24條（原處分書漏載第1 項第3 款
    及第63條第1 項第3 款，應予補充）之規定，裁處受處分人
    罰鍰8,000 元、吊扣汽車牌照3 個月、並施以道路交通安全
    講習及記違規點數3 點，核無違誤。受處分人之異議為無理
    由，應予駁回。
五、據上論斷，依道路交通案件處理辦法第19條，裁定如主文。
中    華    民    國    98    年    10    月    30    日
                  交通法庭法  官  林政佑
以上正本證明與原本無異
如不服本裁定應於送達後5日內向本院提出抗告狀
                          書記官  蔡昀潔
中    華    民    國    98    年    10    月    30    日


司法院資訊處製作；財團法人民間司法改革基金會備份。
